【裁判字號】    97,訴,439
【裁判日期】    970731
【裁判案由】    違反毒品危害防制條例
【裁判全文】
臺灣新竹地方法院刑事判決               97年度訴字第439號
公  訴  人  臺灣新竹地方法院檢察署檢察官
被      告  甲○○
上列被告因違反毒品危害防制條例案件，經檢察官提起公訴（97
年度毒偵字第713 號），經本院合議庭裁定依簡式審判程序判決
如下：
    主  文
甲○○施用第一級毒品，累犯，處有期徒刑捌月。又施用第二級
毒品，累犯，處有期徒刑伍月。應執行有期徒刑壹年。
    事  實
一、甲○○前曾因違反毒品危害防制條例案件、偽造文書案件、
    違反毒品危害防制條例案件，經法院分別判處有期徒刑1年
    、6月及1年確定，後二案件並經定應執行刑為有期徒刑1年5
    月確定，上揭案件接續執行，於93年9月14日假釋出監，假
    釋期間至94年3月16日縮刑期滿，未經撤銷假釋，而視為執
    行完畢，其猶不知悔改。
二、甲○○前曾於88年間因施用毒品案件，經臺灣新竹地方法院
    檢察署檢察官聲請，而經本院於88年5月12日以88年度毒聲
    字第878號裁定送勒戒處所觀察、勒戒，旋因觀察、勒戒後
    ，因認無繼續施用毒品傾向，於88年7月21日執行完畢出所
    ，並經臺灣新竹地方法院檢察署檢察官於88年7月21日以88
    年度偵緝字第277號為不起訴處分確定。又於89年間因施用
    毒品案件，經臺灣新竹地方法院檢察署檢察官聲請，而經本
    院於89年6月19日以89年度毒聲字第1568號裁定送勒戒處所
    觀察、勒戒，旋因觀察、勒戒後，因認有繼續施用毒品傾向
    ，經臺灣新竹地方法院檢察署檢察官聲請，而經本院於89年
    8月3日以89年度毒聲字第1949號裁定令入戒治處所施以強制
    戒治。嗣因執行屆滿3月，成效良好，經臺灣新竹地方法院
    檢察署檢察官聲請，而經本院於90年5月7日以90年度毒聲字
    第843號裁定停止戒治，所餘戒治期間付保護管束，並於90
    年6月7日出所。嗣因保護管束期間屆滿，未經撤銷保護管束
    ，而視為強制戒治執行完畢。至其此部分施用毒品犯行，並
    經臺灣新竹地方法院檢察署檢察官起訴，而經本院於89年8
    月30日以89年度易字第935號判處有期徒刑1年，於89年10月
    2日確定。其又於91年間，因施用毒品案件，經臺灣新竹地
    方法院檢察署檢察官聲請，而經本院於91年3月18日以91年
    度毒聲字第265號裁定令入戒治處所施以強制戒治，於92年4
    月1日期滿。其此部分施用毒品犯行，並經臺灣新竹地方法
    院檢察署檢察官起訴，而經本院於91年5月8日以年度易字第
    332號判處有期徒刑1年，於91年6月3日確定。
三、甲○○猶不知悔改，於前揭強制戒治處分執行完畢5年內，
    基於施用第一級毒品海洛因之犯意，於97年3月5日某時許，
    在其位於新竹市○○路5巷6號之住處，以將海洛因摻入香菸
    中吸食之方式，施用第一級毒品海洛因。又另行起意，並基
    於施用第二級毒品安非他命的犯意，於97年3月5日某時許，
    在位於上址之住處，以將安非他命置於錫箔紙內，再以火燒
    烤，吸其煙霧之方式，施用第二級毒品安非他命。嗣於97年
    3月6日8時4分許，在新竹縣竹北市縣○○路16號前，因涉嫌
    竊盜案件為警查獲，經其同意後採集尿液，並為警將尿液送
    驗結果呈嗎啡陽性反應及安非他命陽性反應，因而循線查悉
    上情。
四、案經新竹縣政府警察局報請臺灣新竹地方法院檢察署檢察官
    偵查起訴。
    理  由
一、本件被告甲○○所犯為毒品危害防制條例第10條第1項之施
    用第一級毒品罪及同條第2項之施用第二級毒品罪，均非死
    刑、無期徒刑、最輕本刑為三年以上有期徒刑之罪，或高等
    法院管轄第一審之案件，被告於本院準備程序進行中，就被
    訴事實為有罪之陳述，經本院合議庭認合於新修正刑事訴訟
    法第273條之1第1項之規定，裁定進行簡式審判程序，合先
    敘明。
二、訊據被告甲○○對於上揭時地以如事實欄所示方法，分別施
    用第一級毒品海洛因及第二級毒品安非他命等情坦承不諱，
    而經警將被告親採封緘之尿液送驗結果，確呈嗎啡陽性反應
    及安非他命陽性反應等情，有姓名代號對照表及詮昕科技股
    份有限公司於97年3月18日所出具之濫用藥物尿液檢驗報告
    各1份附卷足憑，足見被告所為前開自白，確與事實相符而
    堪採信。
三、再者，被告前曾於88年間因施用毒品案件，經臺灣新竹地方
    法院檢察署檢察官聲請，而經本院於88年5月12日以88年度
    毒聲字第878號裁定送勒戒處所觀察、勒戒，旋因觀察、勒
    戒後，因認無繼續施用毒品傾向，於88年7月21日執行完畢
    出所，並經臺灣新竹地方法院檢察署檢察官於88年7月21 日
    以88年度偵緝字第277號為不起訴處分確定。又於89年間因
    施用毒品案件，經臺灣新竹地方法院檢察署檢察官聲請，而
    經本院於89年6月19日以89年度毒聲字第1568號裁定送勒戒
    處所觀察、勒戒，旋因觀察、勒戒後，因認有繼續施用毒品
    傾向，經臺灣新竹地方法院檢察署檢察官聲請，而經本院於
    89年8月3日以89年度毒聲字第1949號裁定令入戒治處所施以
    強制戒治。嗣因執行屆滿3月，成效良好，經臺灣新竹地方
    法院檢察署檢察官聲請，而經本院於90年5月7日以90年度毒
    聲字第843號裁定停止戒治，所餘戒治期間付保護管束，並
    於90年6月7日出所。嗣因保護管束期間屆滿，未經撤銷保護
    管束，而視為強制戒治執行完畢。至其此部分施用毒品犯行
    ，並經臺灣新竹地方法院檢察署檢察官起訴，而經本院於89
    年8月30日以89年度易字第935號判處有期徒刑1年，於89 年
    10月2日確定。其又於91年間，因施用毒品案件，經臺灣新
    竹地方法院檢察署檢察官聲請，而經本院於91年3月18日以
    91年度毒聲字第265號裁定令入戒治處所施以強制戒治，於
    92年4月1日期滿。其此部分施用毒品犯行，並經臺灣新竹地
    方法院檢察署檢察官起訴，而經本院於91年5月8日以年度易
    字第332號判處有期徒刑1年，於91年6月3日確定等情，亦有
    臺灣新竹地方法院檢察署刑案資料查註紀錄表、被告提示簡
    表、全國施用毒品案件紀錄表、受觀察勒戒人毒品及前科紀
    錄簡列表、矯正簡表及臺灣高等法院被告前案紀錄表各1 份
    在卷足憑。綜上，本案事證已臻明確，被告於前案強制戒治
    執行完畢後5年內及前案施用毒品案件後再犯施用第一級毒
    品海洛因及施用第二級毒品安非他命之犯行均洵堪認定，應
    予依法論科。
三、按海洛因及安非他命分屬毒品危害防制條例第2 條第2 項第
    1 款所列之第一級毒品及第2 款所列之第二級毒品。核被告
    甲○○所為，係犯毒品危害防制條例第10條第1項之施用第
    一級毒品罪及同條第2項之施用第二級毒品罪。至其持有第
    一級毒品海洛因及第二級毒品安非他命後，均進而施用，其
    持有第一級毒品及第二級毒品之低度行為，應分別為施用第
    一級毒品及施用第二級毒品之高度行為所吸收，爰不另論其
    持有第一級毒品罪及持有第二級毒品罪。又被告所為上揭二
    罪間，犯意個別，行為互殊，應分論併罰。又被告前曾因違
    反毒品危害防制條例案件、偽造文書案件、違反毒品危害防
    制條例案件，經法院分別判處有期徒刑1年、6月及1年確定
    ，後二案件並經定應執行刑為有期徒刑1年5 月確定，上揭
    案件接續執行，於93年9月14日假釋出監，假釋期間至94年3
    月16日縮刑期滿，未經撤銷假釋，而視為執行完畢等情，有
    臺灣新竹地方法院檢察署刑案資料查註紀錄表及臺灣高等法
    院被告前案紀錄表各1份在卷足按，其於5年以內再犯本件有
    期徒刑以上之罪，為累犯，應依刑法第47條第1項規定加重
    其刑。爰審酌被告曾因施用毒品而觀察、勒戒、強制戒治，
    猶不知悔悟，卻再犯本案，顯然自制力薄弱，本案施用毒品
    種類、犯罪手段、情節、所生危害，及被告所為係戕害自身
    身心健康，犯後尚能坦承犯行，態度良好等一切情狀，分別
    量處如主文所示之刑，及定其應執行之刑，以資懲儆。
據上論斷，應依刑事訴訟法第273 條之1 第1 項、第299 條第1
項前段，毒品危害防制條例第10條第1 項、第2 項，刑法第11條
前段、第47條第1 項、第51條第5 款，判決如主文。
本案經檢察官何若薇到庭執行職務。
中    華    民    國    97    年    7     月    31    日
                  刑事第一庭    法  官   楊惠芬
以上正本證明與原本無異。
如不服本判決應於收受本判決後10日內向本院提出上訴書狀，上
訴書狀應敘述具體理由。上訴書狀未敘述上訴理由者，應於上訴
期間屆滿後20日內補提理由書狀於本院 (均須按他造當事人之人
數附繕本 )「切勿逕送上級法院」。
中    華    民    國    97    年    7     月    31    日
                                書記官   張懿中
附錄本案論罪科刑法條全文：
毒品危害防制條例第10條第1 項、第2 項：
施用第一級毒品者，處六月以上五年以下有期徒刑。
施用第二級毒品者，處三年以下有期徒刑。


司法院資訊處製作；財團法人民間司法改革基金會備份。
